【裁判字號】    95,財管,70
【裁判日期】    950731
【裁判案由】    變賣遺產
【裁判全文】
臺灣士林地方法院民事裁定              95年度財管字第70號
聲  請  人  行政院國軍退除役官兵輔導委員會台北市榮民服務
            處（即被繼承人乙○○之遺產管理人）
法定代理人  甲○○
                      八德路3.
聲請人聲請變賣被繼承人乙○○之遺產事件，本院裁定如下：
    主  文
被繼承人乙○○所遺坐落臺北市○○區○○段6 小段第73地號、
地目：建、面積為2,796 平方公尺、權利範圍28272 分之55之土
地，及其上同小段第63108 建號、門牌號碼為臺北市○○區○○
街325 巷18之4 號4 樓、面積為26.28 平方公尺，附屬建物陽台
、面積為1.35平方公尺，附屬建物花台、面積為1.85平方公尺，
權利範圍2 分之1 之建物，准予變賣。
程序費用由被繼承人乙○○之遺產負擔。
    理  由
一、本件聲請意旨略以：被繼承人乙○○（男、民國○○年○○月○
    日生、身分證統一編號：Ｚ000000000號，生前住臺北市○○
    區○○街325 巷18之4 號，已於民國92年12月19日死亡）係
    單身退除役官兵，其死亡時遺有如主文第1 項所示之不動產
    ，聲請人依法為其遺產管理人，已依鈞院93年度家催字第22
    號裁定完成公示催告程序，因有大陸地區繼承人陳祖乾、陳
    祖榮、陳禮英、陳麗珍等4 人表示繼承，依臺灣地區與大陸
    地區人民關係條例第67條第4 項規定「大陸地區人民依規定
    不能繼承取得不動產為標的之權利者，應將該權利折算為價
    額」，爰請求准予變賣如主文所示之不動產，以便折算為價
    額，交付其價金等語。
二、經查：聲請人主張被繼承人乙○○係單身退除役官兵，於民
    國92年12月19日死亡，其在台無法定繼承人，聲請人依法為
    其遺產管理人，經聲請本院於93年2 月23日以93年度家催字
    第22號民事裁定准對被繼承人之大陸地區以外繼承人、債權
    人及受遺贈人為公示催告，聲請人已於93年3 月9 日登報，
    公示催告期間僅有大陸地區繼承人陳祖乾、陳祖榮、陳禮英
    、陳麗珍4 人表示繼承等情，業據提出被繼承人之除戶戶籍
    謄本、本院93年度家催字第22號民事裁定、確定證明書、報
    紙、本院95年2 月24日士院鎮家泰95聲繼字第8 號函、土地
    及建物所有權狀、亡故榮民個人資料卡等件為證，並經本院
    調閱93年度家催字第22號、95年度聲繼字第8 號卷宗查明無
    誤，堪信聲請人之主張為真實。
三、按被繼承人在臺灣地區之遺產，由大陸地區人民依法繼承者
    ，其所得財產總額，每人不得逾2 百萬元，該項遺產中，有
    以不動產為標的者，應將大陸地區繼承人之繼承權利折算為
    價額。大陸地區人民、法人、團體或其他機構，或其於第三
    地區投資之公司，非經主管機關許可，不得在臺灣地區取得
    、設定或移轉不動產物權，臺灣地區與大陸地區人民關係條
    例第67條第1 項前段、第4 項前段、第69條第1 項前段分別
    定有明文。又遺產管理人為清償債權，或交付遺贈物之必要
    ，經親屬會議之同意得變賣遺產；又親屬會議不能召開或召
    開有困難時，依法應經親屬會議處理之事項，由有召集權人
    聲請法院處理之，民法第1179條第2 項、第1132條第2 項亦
    有明文。查本件被繼承人乙○○之遺產，僅有大陸地區繼承
    人陳祖乾、陳祖榮、陳禮英、陳麗珍等4 人表示繼承，依照
    上開規定，渠等4 人繼承遺產之財產總額合計不得逾新臺幣
    （下同）8,000,000 元，而被繼承人所遺現金僅餘927,761
    元，有卷附之亡故榮民個人資料卡可稽，尚不足給付大陸地
    區繼承人得繼承之財產總額，顯有變賣遺產之必要。又聲請
    人既無法召開被繼承人之親屬會議，以取得親屬會議之同意
    變賣遺產，故聲請人為移交被繼承人之遺產給大陸地區繼承
    人，聲請變賣被繼承人所遺如主文所示之不動產，即無不合
    ，應予准許。
四、依非訟事件法第166 條第2 項，裁定如主文。
中    華    民    國    95    年    7     月    31    日
                  家事法庭  法  官  陳章榮
以上正本證明與原本無異。
如對本裁定抗告，應於裁定送達後10日內向本院提出抗告狀。
中    華    民    國    95    年    7     月    31    日
                            書記官  吳小平


司法院資訊處製作；財團法人民間司法改革基金會備份。
